臺灣苗栗地方法院刑事判決　　　　　　　100年度易字第190號
公　訴　人　臺灣苗栗地方法院檢察署檢察官
被　　　告　張俊源
上列被告因竊盜案件，經檢察官提起公訴（100 年度偵字第634
號），本院以簡式審判程序審理，判決如下：
    主  文
張俊源共同犯攜帶兇器竊盜罪，兩次，均累犯，各處有期徒刑柒
月，扣案之手套壹個、美工刀壹支、鐵桿貳支均沒收。應執行有
期徒刑玖月，扣案之手套壹個、美工刀壹支、鐵桿貳支均沒收。
    犯罪事實及理由
一、犯罪事實：
  (一)張俊源前因毒品案件，經法院判處有期徒刑3 月確定，於民
    國97年7 月9 日易科罰金執行完畢（構成累犯）。詎其仍不
    知悔改，與黃執強【業經檢察官追加起訴（100 年度偵字第
    1644號），另行審結）】共同基於意圖為自己不法所有之犯
    意聯絡，分別於（一）100 年1 月20日凌晨2 時許，持客觀
    上具殺傷力，可供兇器使用之鐵剪、鐵桿，至苗栗縣南庄鄉
    苗124 線中華電信北灣之9 分4 旁台電電桿至台電電桿灣美
    高幹147 處，共同竊取台電公司所有由徐坤榮掌管之電纜線
    ，得手後，拿回張俊源苗栗縣南庄鄉員林村10鄰下員林15號
    住處，剝皮後取出銅線加以變賣牟利。（二）復於同年月23
    日凌晨2 時許，以相同手法，在上開地點附近之台電電桿灣
    美高幹147 至149 處，再次竊得該公司之電纜線，前後共竊
    得60m/m 交連PE電纜線181 公尺、8m/m PVC風雨線42公尺、
    22 m/m PVC風雨線132 公尺（價值共約新臺幣48588 元）。
    並於100 年1 月25日上午9 時許，由黃執強駕駛登記在母親
    陳菊妹名下之車號3F-1766 號自用小客車，搭載張俊源前往
    苗栗縣竹南鎮台61線西濱公路北向91.2公里旁之友商資源回
    收場，變賣給不知情之負責人陳志輝（另經檢察官為不起訴
    處分）得款新臺幣約8 千元後，朋分花用。
  (二)嗣於100 年1 月27日22時28分許，經警訪查毒品人口，在張
    俊源上開住處內，發現台電公司所有之電纜線外皮3 袋、手
    套1 個、美工刀1 支。警員復於100 年3 月9 日，在黃執強
    位於苗栗縣南庄鄉獅山村3 鄰田美71號住處，查獲其等竊取
    前述電纜線所用之鐵桿2 支。
二、證據論述：
    除增加被告張俊源於本院之自白、臺灣苗栗地方法院檢察署
    100 年度偵字第1644號追加起訴書及臺灣高等法院被告前案
    紀錄表1 份外，其餘引用檢察官起訴書證據並所犯法條欄一
    所記載的證據（如附件）。
三、論罪科刑：
  (一)按「行為後法律有變更者，適用行為時之法律。但行為後之
    法律有利於行為人者，適用最有利於行為人之法律」，刑法
    第2 條第1 項定有明文。查被告行為後，刑法第321 條業經
    總統以100 年1 月26日華總一義字第10000015561 號令修正
    公布，並自同年月28日起生效施行。經比較修正前後刑法第
    321 條之內容，均於該條文第1 項第3 款規定處罰犯竊盜罪
    而有攜帶兇器而犯之之行為，是無論修正前後之條文，皆有
    處罰攜帶兇器竊盜之行為。而關於法定刑度部分，修正前條
    文為「處6 月以上5 年以下有期徒刑」，修正後條文則為「
    處6 月以上，5 年以下有期徒刑，得併科新台幣10萬元以下
    罰金」，兩相比較之下，顯然修正後之條文另行增加得併科
    罰金之規定，而較不利於行為人，是本件應依刑法第2 條第
    1 項前段之規定，適用被告行為時之法律，即前開修正公佈
    施行前之刑法第321 條（下稱修正前刑法第321 條）處斷。
  (二)核被告所為，均係犯修正前刑法第321 條第1 項第3 款之攜
    帶兇器竊盜罪。又其與黃執強2 人，就上述加重竊盜犯行，
    具有犯意聯絡與行為分擔，應論以共同正犯。又被告有犯罪
    事實欄所載之前科紀錄，於97年7 月9 日執行完畢，此有臺
    灣高等法院被告前案紀錄表1 份在卷可佐，是其於上述有期
    徒刑執行完畢後，5 年內故意再犯本件上述有期徒刑以上的
    罪，為累犯，應依刑法第47條第1 項規定，加重其刑。又其
    所犯之上述2 次加重竊盜罪，犯意個別、行為互殊，應予分
    論併罰。爰審酌被告不思以正途賺取財富，冀圖不勞而獲，
    而為上述加重竊盜犯行，嚴重危害治安，實不足取。惟本院
    念及被告坦承犯行，尚能知所悔悟，節省有限之司法資源，
    併參酌其之生活狀況、品行、智識程度、犯罪之動機、目的
    、手段、所生損害等一切情狀，分別量處如主文所示之刑，
    並定其應執行刑。至檢察官對被告求處應執行有期徒刑1 年
    。但查，其於偵審時均坦承犯行，節省有限的司法資源，應
    與否認犯行耗費司法資源的被告刑度做一區隔，因認檢察官
    的求刑，稍嫌過重，略予調減，附此敘明。又為警扣案之電
    桿2 貳支、手套1 個、美工刀1 支，分別係共同被告黃執強
    所有、被告張俊源所有，供其等為上述竊盜行為之用或預備
    犯罪之用，均應依刑法第38條第1 項第2 款之規定沒收。
四、應適用之法條：
（一）刑事訴訟法第284 條之1 、第273 條之1 第1 項、第299
      條第1 項前段、第310 條之2 、第454 條第1 項、第2 項
      。
（二）刑法第2 條第1 項前段、第28條、修正前刑法第321 條第
      1 項第3 款、刑法第47條第1 項、第51條第5 款、第38條
      第1 項第2 款。
本案經檢察官林文中到庭執行職務。
中    華    民    國  100     年    5     月    17    日
                  刑事第一庭  法  官  呂曾達
以上正本證明與原本無異。
如不服本判決，應於判決送達後10日內向本院提出上訴狀（應抄
附繕本），其未敘述上訴理由者，應於上訴期間屆滿後20日內補
提理由書狀於本院，上訴於臺灣高等法院臺中分院。告訴人或被
害人如對於本判決不服者，應具備理由請求檢察官上訴，其上訴
期間之計算係以檢察官收受判決正本之日期為準。
                              書記官  劉容辰
中    華    民    國   100    年    5     月    17    日
附錄本案所犯法條全文：
修正前刑法第321條第1項第3款。
（加重竊盜罪）
犯竊盜罪而有下列情形之一者，處 6 月以上、5 年以下有期徒
刑：
一、於夜間侵入住宅或有人居住之建築物、船艦，或隱匿其內而
    犯之者。
二、毀越門扇、牆垣或其他安全設備而犯之者。
三、攜帶兇器而犯之者。
四、結夥三人以上而犯之者。
五、乘火災、水災或其他災害之際而犯之者。
六、在車站或埠頭犯之者。